臺灣高等法院民事判決
109年度上易字第658號
上  訴  人  Ａ０１  
訴訟代理人  蔡伊雅律師
被上 訴 人  Ａ０２  
上列當事人間請求清償借款事件，上訴人對於中華民國109年4月
1日臺灣新竹地方法院108年度訴字第1015號第一審判決提起上訴
，本院於109年10月20日言詞辯論終結，判決如下：
    主      文
一、原判決廢棄。
二、被上訴人應給付上訴人新臺幣130萬元，及自民國108年12月
    26日起至清償日止，按年息5%計算之利息。
三、第一、二審訴訟費用由被上訴人負擔。
    事實及理由
一、上訴人起訴主張：被上訴人為伊女兒即訴外人甲○○之前配偶
    ，自民國105年9月間起陸續向伊借款共計新臺幣（下同）13
    5萬元，經伊指示伊妻子即訴外人乙○○於105年9月26日匯款8
    0萬元、於105年11月24日匯款25萬元、於106年7月6日匯款3
    0萬元至甲○○之郵局帳戶，再由甲○○領出現金交付被上訴人
    ，被上訴人則於106年12月12日簽立借據（下稱系爭借據）
    予伊，其上載明被上訴人共向伊借貸130萬元（下稱系爭款
    項)，伊業於108年10月30日發函定期催告被上訴人返還借款
    ，被上訴人迄今仍未給付，爰依民法第478條規定請求被上
    訴人返還系爭款項等語。並於原審聲明：㈠被上訴人應給付
    上訴人130萬元，及自起訴狀繕本送達翌日起至清償日止，
    按年息5%計算之利息。㈡願供擔保，請准宣告假執行。（原
    審為上訴人敗訴之判決，上訴人不服，全部提起上訴。）並
    於本院上訴聲明：㈠原判決廢棄。㈡被上訴人應給付上訴人13
    0萬元，及自起訴狀繕本送達翌日起至清償日止，按年息5%
    計算之利息。
二、被上訴人則以：伊並未向上訴人借款，系爭款項係上訴人交
    付甲○○使用，一部分作為經營餐廳之創業資金，其餘部分用
    以支付伊及甲○○之家庭生活開銷，系爭借據則係伊遭上訴人
    脅迫而簽立，上訴人未舉證證明兩造間就系爭款項成立消費
    借貸契約，無權請求伊給付系爭款項等語，資為抗辯。並答
    辯聲明：上訴駁回。
三、下列事項為兩造所不爭執（見本院卷第76頁），並有相關證
    據在卷足稽，堪信為真實：
  ㈠被上訴人與甲○○於105年3月間開始交往，於106年5月20日結
    婚，107年3月16日經法院調解離婚（見原審卷第9、50至54
    頁）。
　㈡乙○○曾於105年9月26日匯款80萬元、於105年11月24日匯款25
    萬元、於106年7月6日匯款30萬元至甲○○之郵局帳戶（見原
    審卷第10至12頁）。
　㈢被上訴人於106年12月12日簽立系爭借據予上訴人，其上載明
    被上訴人向上訴人借貸系爭款項（見原審卷第13頁）。
　㈣上訴人委由律師於108年10月30日發函催告被上訴人於文到30
    日內返還系爭款項，被上訴人於108年10月31日收受該函（
    見原審卷第14至15頁）。
四、兩造之爭點及論斷：
　　上訴人依消費借貸契約關係請求被上訴人返還系爭款項，然
    為被上訴人所拒，並以前詞置辯。是本件應審究之爭點即為
    ：㈠兩造就系爭款項有無達成消費借貸之合意？上訴人有無
    交付借款予被上訴人？㈡上訴人依民法第478條請求被上訴人
    返還系爭款項及遲延利息，有無理由？茲分述如下：
  ㈠兩造就系爭款項已達成消費借貸之合意，上訴人並已交付借
    款予被上訴人：
　⒈按稱消費借貸者，謂當事人一方移轉金錢或其他代替物之所
    有權於他方，而約定他方以種類、品質、數量相同之物返還
    之契約。又契約固須當事人互相表示意思一致始能成立，但
    所謂互相表示意思一致，並不限於當事人間直接為之，其由
    第三人為媒介而將各方互為之意思表示從中傳達因而獲致意
    思表示之一致者，仍不得謂契約並未成立（最高法院105年
    度台上字第1982號判決意旨參照）。復按貸與人交付金錢或
    其他代替物於他方之行為，不以現實交付為限，倘貸與人已
    依轉帳方式，將貸款撥入借用人或其指定銀行帳戶內以代交
    付者，仍發生與現實交付同等之效力。且債權債務之主體以
    締結契約之當事人為準，故凡以自己名義結約為債務之負擔
    者，無論其實際享用債權金額之人為何人，當然應由締結契
    約之當事人負歸償之責（最高法院104年度台上字第1756號
    裁定意旨參照）。故借用人就其所借得之金錢作何用途，與
    消費借貸契約之成立無涉。
　⒉由上訴人所舉下列證據，足認兩造已達成消費借貸之合意，
    上訴人並已交付借款予被上訴人：
　⑴本院依上訴人之聲請傳喚證人甲○○，其到庭具結證稱：伊母親乙○○在105年9月26日匯款80萬元、105年11月24日匯款25萬元、106年7月6日匯款30萬元到伊郵局帳戶，前面兩筆款項80萬元、25萬元是被上訴人經營的○○○○餐廳要搬到新的店面，需要裝潢費，所以被上訴人向伊父親（即上訴人）借款遷移店面，被上訴人本來是要借現金，因為金額比較大，所以伊母親說要用匯款的，被上訴人就要求匯到伊帳戶，伊再領現金給被上訴人；第3筆30萬元是因為被上訴人名下的住家竹北市○○街000號00樓已經要被法拍，被上訴人想要借錢還房貸，所以又向伊父親借錢，因為被上訴人沒有提供帳戶，所以錢先匯到伊帳戶，伊再領現金給被上訴人，被上訴人也同意；伊父親沒有說這3筆款項是要資助伊或被上訴人，被上訴人也有說會還錢，並且有說會補借據及利息；伊收到80萬元匯款以後，在105年10月3日有去郵局提領40萬元交給被上訴人支付新店面的租金、押金、木作的頭期款，後來在105年10月19日領了兩筆各6萬元共12萬元、105年10月28日領2千元交給被上訴人支付店內製作的燈籠、裝飾，105年11月4日提領了4萬元交給被上訴人支付店內火鍋電磁爐、店內的鑄鐵Logo、油漆粉刷頭期款，105年11月13日分3筆領了共15萬元交給被上訴人支付店內裝潢費、訂製的布簾、店內桌椅，然後被上訴人又覺得還有很多費用要付，所以又向伊父親借了25萬元，收到25萬元匯款以後，伊在105年11月24日分3次提領共15萬元交給被上訴人支付店內的廚房設備、雨遮等工程款，以及室內設計師的繪圖費，在105年11月25日分2次提領共10萬元交給被上訴人支付其他剩餘的店內木工款項，在105年11月29日提領5萬元交給被上訴人支付店裡面的電動門、大型石頭魚缸、剩餘油漆費用，伊比較記得的就是這些款項；後來被上訴人因為房子要被法拍，所以向伊父親借款30萬元，伊收到30萬元匯款後，在106年7月7日提領了5萬元交給被上訴人支付被上訴人之前店內冷氣裝潢部分款項，106年7月10日提領了20萬元交給被上訴人支付他的房貸借款，106年7月26日、27日、106年8月9日分別提領2萬元、1萬元、2萬元交給被上訴人支付貨款；被上訴人之前一直有說會寫借據給伊父母，但一直都沒有寫，也沒有還款，106年12月的時候，因為被上訴人還有欠店裡裝潢的水電、冷氣費用，想要再向伊父母借錢，因被上訴人沒有還之前的錢，所以伊父母不願意再借，希望被上訴人寫借據，106年12月12日當天是被上訴人自己主動提說要寫系爭借據，全部是借135萬元，本來被上訴人說要先領5萬元還伊父親，所以借據寫130萬元等語（見本院卷第250至253頁）。
　⑵另觀上訴人所提並為被上訴人所不爭執之Line對話紀錄（見
    原審卷第78至82頁、本院卷第160頁），被上訴人曾在105年
    8月31日、105年9月4日向甲○○明確表示「所以我才說...若
    妳媽願意借錢給我的話，以後店裡賺錢了，也要回報給她」
    、「這是短期資金...我一定會還妳媽錢的，妳應該知道我
    的」等語，其後甲○○於105年9月23日、24日回稱「我媽說他
    會匯錢給我，我明天給她帳戶再問他」、「她說我在賴帳戶
    給她，我有說下禮拜人家就要裝潢了（被上訴人：他何時要
    轉？）她就說好啦這幾天（被上訴人：請他週一可以嗎？）
    她在睡了，我明天跟她說」，被上訴人又於105年9月25日陳
    稱「你跟他說要先給頭期工程款了」、「你就說...要先付
    工程款，這樣人家才會開始畫圖、調工班，你媽是生意人..
    .知道的」、「希望可以再多一些...多個10」，甲○○回稱「
    我媽剛剛打給我她說明天匯80給我，我說可以再多嗎...她
    說她跟我爸討論就是借你80萬...」，翌日即105年9月26日
    甲○○又稱「我有去刷簿子了，有收到我媽匯給我的」，被上
    訴人則以貼圖及「嗯」回應，並在105年10月28日表示「我
    很重視這件事！因為這就是我的事業...這樣的餐廳要讓它
    在新竹縣市一炮而紅！！才不會辜負你爸媽借錢給我來創業
    ！！」等語（見原審卷第78至81頁）；而「○○○○」餐廳係由
    被上訴人獨資設立，原位於竹北市○○路，105年12月25日左
    右搬遷至竹北市○○路000號，亦據甲○○於原審證述在卷（見
    原審卷第23至25頁），並有商業登記抄本附卷可參（見原審
    卷第59頁），且為被上訴人所不爭執（見本院卷第75頁）；
    參酌前述被上訴人與甲○○間之對話，堪認被上訴人確曾在10
    5年8月底之後，因經營餐廳需要費用，而多次要求甲○○代其
    向上訴人借款。其後，被上訴人並曾在106年7月4日向甲○○
    表示「你要跟她們說中午再多接園區的生意，每個月還可以
    多將近10來萬，房貸不會付不出來（甲○○：我爸他就說為什
    麼你昨天沒有私下跟他講...)私下講...比較不用電話罵...
    直接面對面，我才說...我真的不想找他們（甲○○：我知道
    啊...但是這也是沒辦法的辦法了...）（被上訴人傳送哭泣
    貼圖）」（見原審卷第82頁）；而上述對話中所指房貸，係
    被上訴人以其所有之新竹縣○○市○○街000號00樓房屋向彰化
    商業銀行竹東分行辦理貸款，亦據被上訴人陳述在卷（見本
    院卷第160頁），並有彰化商業銀行提供之借據及放款帳戶
    資料查詢明細表等附卷可參（見本院卷第209至243頁）；參
    酌前述被上訴人與甲○○間之106年7月4日對話內容，亦堪認
    當時被上訴人確曾為繳納房貸而有資金需求，並因而要求甲
    ○○代其向上訴人借款。另觀卷附甲○○之郵局帳戶存摺明細以
    及店內裝潢、用品費用相關單據及對話等（見本院卷第171
    至183頁），甲○○確曾於收到系爭3筆匯款後分次提領，且○○
    ○○經營期間亦確有支出麻繩、布簾、桌子、魚缸、電動門等
    各項費用；綜上堪認甲○○證稱105年9月26日之80萬元、105
    年11月24日之25萬元，係因被上訴人經營○○○○餐廳需要裝潢
    等費用，106年7月6日之30萬元則係因被上訴人要支付房貸
    等費用，而要求甲○○代為向上訴人借款，上開3筆款項均係
    先匯到甲○○之帳戶，再由甲○○分次提領交付被上訴人支應等
    語，應堪採信。
　⑶此外並有上訴人委由乙○○先後於105年9月26日、105年11月24
    日、106年7月6日匯款80萬元、25萬元、30萬元至甲○○郵局
    帳戶之郵政國內匯款執據，以及被上訴人於106年12月12日
    簽署之系爭借據（其上載稱「本人Ａ０２因私人因素急需用錢
    ，遂向Ａ０１前後私人借貸了新台幣壹佰參拾萬元整...本人同
    意簽訂此據，以茲證明確實有向Ａ０１借貸此筆金額」等語）
    在卷可佐（見原審卷第10至13頁）。綜上堪認兩造間確已經
    由甲○○之傳達而就系爭款項達成消費借貸之意思表示合致，
    上訴人並已依被上訴人之要求將系爭款項匯入甲○○之帳戶，
    而交付借款予被上訴人甚明。　
　⒊被上訴人雖辯稱系爭借據係伊遭上訴人脅迫而簽立，惟查：
　⑴按因被詐欺或被脅迫而為意思表示者，表意人得撤銷其意思
    表示；前條之撤銷，應於發現詐欺或脅迫終止後，1年內為
    之；民法第92條第1項前段、第93條分別定有明文。所謂因
    被脅迫而為意思表示，係指因相對人或第三人以不法危害之
    言語或舉動加諸表意人，使其心生恐怖，致為意思表示而言
    ；當事人主張其意思表示係因被詐欺或脅迫而為之者，應就
    其被詐欺或被脅迫之事實，負舉證之責任（最高法院21年上
    字第2012號、95年度台上字第2948號裁判意旨參照）。被上
    訴人雖稱106年12月12日當天其係遭脅迫而簽立系爭借據，
    其曾於翌日凌晨報案，惟本院依被上訴人之聲請向新竹縣竹
    北市三民派出所函調被上訴人於上開兩日間之報案紀錄，結
    果為被上訴人曾於106年12月13日上午5時56分、6時46分、8
    時47分報案，警方到場處理結果則為「警方到場了解後，報
    案人因夫妻爭執，小孩照顧的糾紛，經警方調解後，報案人
    稱先自行處理」、「Ａ０２與其妻在未離婚的情況下，雙方因
    起爭執，其妻想將未滿週歲嬰兒帶走，警方已告知其妻因為
    你們雙方未離婚雙方皆有監護權，但是未滿週歲的小孩目前
    在林男家中，不能擅自進入，應先去民事法院爭取監護權」
    ，有新竹縣政府警察局竹北分局109年7月20日函附報案紀錄
    及工作紀錄在卷足稽（見本院卷第77、83至99頁）；本院再
    依被上訴人之聲請向新竹縣政府社會局調取106年12月13日
    之協調紀錄，新竹縣政府以109年8月25日回函檢附之家庭暴
    力事件通報表亦僅記載「一、發生時間：106年12月13日5時
    。二、發生地點：家中。三、案情陳述：1.案發經過：因Ａ０
    ２岳父及岳母至林男家中，要搶奪林男兒子丙○回娘家，林男
    為丙○法定監護人，但林男不同意他們將小孩帶走，故蕭男
    將林男架住，林男不從，故造成左手扭傷，及左手無名指挫
    傷流血。」等語（見本院卷第109、135至154頁）；上開警
    方報案紀錄及社會局協調紀錄均無一語提及兩造間因借款發
    生爭執，更未提及系爭借據。此外，被上訴人曾以上訴人在
    106年12月13日至家中脅迫其簽署本票、出言恐嚇等為由，
    分別聲請對上訴人、甲○○核發保護令，並提出記載其左手腕
    及左小指疼痛之驗傷診斷書為證，然經原法院審理後，認被
    上訴人提出之驗傷診斷書日期為107年1月24日，所受傷害是
    否確為106年12月13日造成，尚非無疑，且診斷證明書主訴
    欄記載「被老婆打傷」，其上所載傷勢是否為上訴人所造成
    ，亦難認定，而分別以107年度司暫家護字第48號、311號駁
    回被上訴人之聲請；又甲○○曾以被上訴人有家庭暴力行為為
    由，聲請原法院以107年度家護字第188號對被上訴人核發保
    護令，該保護令亦僅載稱106年12月12日係因甲○○發現被上
    訴人有外遇，請父母北上接其與小孩回娘家，被上訴人不願
    讓甲○○帶走小孩，因而發生衝突，導致甲○○受傷，有保護令
    附卷可參（見原審卷第60至66頁），並經本院調取原法院10
    7年度司暫家護字第48號、311號以及107年度家護字第188號
    等卷宗核閱確認無誤。由上可知，106年12月12日至13日間
    ，兩造雖曾發生爭執，被上訴人並曾於事後陳稱其在拉扯過
    程中受傷，然此係因甲○○欲將小孩帶走而衍生衝突，實與系
    爭借據之簽署無涉。
　⑵又經本院當庭勘驗上訴人提出之106年12月12日對話錄音檔，
    結果略為：「（Ａ０１：爸爸現在不是跟你翻臉喔，你有困難
    跟我講嘛，我問你喔，你頭一次拿80萬開店什麼是你家的事
    ，你跟甲○○嘛，第二次好像25萬元，我做你的丈人有能力還
    過得去，第三次大約二個月前，對吧）爸爸我怎會講沒有咧
    ？這個都我們親自還回去，我怎麼會講沒有咧？」、「（Ａ０
    １：來啊，一起說個清楚啊。一起說個清楚啊。你前前後後
    你跟你老婆有沒有跟我拿了135萬，有沒有？）有啦。」、
    「（Ａ０１：過去，我匯給甲○○給你。...你頭一次拿80萬，有
    沒有？）我就跟你說過了，有啊。爸爸我說總共130萬都有
    。你現在又...」、「（Ａ０１：來，Ａ０２我問你，我問你，你
    回答就好了，你不回答也可以，或是你問爸爸問題，我問你
    啊，你頭一期，你店要開，我有沒有花80萬？）有，爸爸，
    我已經講有了...，135總共有，不是只有80，還有20跟...
    」、「（Ａ０１：你說你生意還可以，為什麼...，80萬拿完，
    你又25萬，甲○○又來跟我哭...，甲○○又來跟我開口，我很
    累，...，我們說135萬，我現在不是說130，你有沒有跟我
    拿135萬，有沒有？)有，我講第五次了。不然我寫借據給你
    ，不要這樣子啦，爸爸這樣我真的。」、「（Ａ０１：你要寫
    給我嗎？）因為你一直問我，一直跟你講，有啊。」、「（
    Ａ０１：你什麼時候還給我？甲○○：好啦，爸爸，不要。Ａ０１：
    我沒有逼他。他要寫借據給我嗎？）不然你一直問我有沒有
    借，而且我剛剛一直跟你講有，媽媽你也聽到我一直講有，
    不然你要我怎麼辦？」、「（Ａ０１：我去門口抽啦。阿Ａ０２你
    跟媽媽講，你有沒有跟我拿135萬？）媽媽，坐下來。...沒
    有啦，大家讓情緒緩和一下，沒有那麼緊張啦。好不好？我
    覺得爸爸這樣子不好啦。可能他剛才在。（蕭母：他喝醉酒
    了啦，他很擔心他女兒啦。）阿不是用這個方法，感覺很像
    是討債公司來討債，不要這樣子，對，我們是一家人，不要
    這樣子。(蕭母：阿他講話就是這樣子。)阿所以我才想說，
    請媽媽緩和一下，他這樣一直咄咄逼人，我沒有辦法回答他
    阿。...所以媽媽，所以妳聽我講，現在我們房貸也正常，
    然後店裡面看起來也都還不錯...我們木工什麼其他的油漆
    裝潢那些，我們沒有熟的，我們一定就從之前媽媽跟妳借的
    那些錢，我們都支付掉了...上個月水電有來問，那我們就
    想說，這筆錢我們要怎麼辦？...我說不要再跟爸爸拿錢，
    有的我們自己可以想辦法的，因為這沒有說很急，沒有急到
    說像房貸，人家會來、銀行要來封房子什麼的，已經沒有到
    那麼急了。那水電那邊，我可以跟他講說，不然我先給你還
    5萬，或者先給你10萬...現在就是水電這個比較多，20萬比
    較多一點，那我也想說，大概月底了，我信用卡還可以借個
    5萬塊出來，先還給人家。...」（見本院卷第253至263頁）
    ；另勘驗被上訴人於辯論庭當庭提出之兩段當日錄音檔，結
    果略為：「一、Ａ０１：你有什麼委屈你講...。Ａ０２：叫○○一
    起來講。Ａ０１：你前後拿我多少錢...我等一下處理你。甲○○
    ：爸爸不要這樣。」、「二、Ａ０１：孩子把我帶來，好好跟
    你溝通，你不溝通，什麼叫做恐嚇...。甲○○：爸爸，他故
    意惹你生氣的。Ａ０１：不然打官司啊。」（見本院卷第303頁
    ）；由上開勘驗結果可知，106年12月12日當天上訴人雖曾
    與被上訴人發生口角衝突，然當時尚有甲○○及其母親在場，
    被上訴人多次於對話中自承有向上訴人借款135萬元，並主
    動表示可簽立借據，且向甲○○之母親解釋資金用途及經濟狀
    況，此外，當天被上訴人除主動錄音外，並曾多次報警，於
    警方派員到場時，被上訴人均未曾向警員表示遭受脅迫而簽
    立系爭借據，僅提及甲○○要帶走小孩一事；至於被上訴人所
    提當庭提出之兩段錄音檔之錄音譯文內容（見本院卷第315
    至321頁），對話中亦完全未提及簽立系爭借據一事，尚無
    足認定被上訴人係遭受暴力恐嚇脅迫而簽立系爭借據。由上
    堪認當日被上訴人應係基於自由意志簽署系爭借據，而非遭
    受上訴人脅迫所為。
　⑶況查，系爭借據係於106年12月12日簽署，被上訴人則於本院
    109年7月3日準備程序中自承其未曾撤銷受脅迫所為意思表
    示（見本院卷第76頁），顯已逾民法第93條所定1年除斥期
    間。且上訴人所舉用以證明兩造間就系爭款項存有消費借貸
    契約關係之證據，非僅系爭借據，由前引被上訴人與甲○○間
    之Line對話紀錄、106年12月12日之對話錄音勘驗結果等，
    均足以證明被上訴人確曾3度向上訴人借款共計135萬元。是
    被上訴人以系爭借據係遭脅迫而簽署為由，辯稱其無庸負返
    還借款之責，難認可採。
　⒋被上訴人雖另辯稱系爭款項係上訴人自願匯入甲○○之帳戶供
    甲○○自由分配運用，且部分用於其與甲○○共同經營之餐廳，
    部分作為其與甲○○之生活開銷，經營餐廳所得利潤亦供甲○○
    使用，上訴人無權請求返還借款云云。然查，被上訴人自10
    5年8月底起，即多次於Line對話中要求甲○○代其向上訴人借
    款，兩造於106年12月12日協商時，被上訴人亦多次自承系
    爭款項係其向上訴人借用，業如前述，足認兩造間確有消費
    借貸之意思表示合致，系爭款項之性質為借款，並非贈與，
    且借款人確為被上訴人，而非甲○○；至於被上訴人提出之Li
    ne對話紀錄中，甲○○雖曾表示「如果我真的不願意跟你面對
    ，從要移店面開始，我幹嘛還跟我媽開口借錢呢...」、「
    老公，當初決定要搬店，它可是我們一起找的一起去監工一
    起搬東西的地方」等語（見本院卷第61頁），然此僅能證明
    甲○○曾向其母親提及借錢一事，以及其曾與被上訴人共同處
    理餐廳搬遷相關事宜，無法據以推論系爭款項之借用人為甲
    ○○而非被上訴人。又上訴人係經被上訴人之同意而以將系爭
    款項匯入甲○○郵局帳戶之方式交付借款，亦如前述，即已發
    生與現實交付相同之效力，至於款項交付後如何運用，均不
    影響兩造間消費借貸契約之成立。是被上訴人前揭所辯均無
    足採。
　㈡上訴人依民法第478條請求被上訴人返還130萬元本息，有無
    理由？
　　按借用人應於約定期限內，返還與借用物種類、品質、數量
    相同之物，未定返還期限者，借用人得隨時返還，貸與人亦
    得定1個月以上之相當期限，催告返還，民法第478條定有明
    文。復按給付有確定期限者，債務人自期限屆滿時起，負遲
    延責任；給付無確定期限者，債務人於債權人得請求給付時
    ，經其催告而未為給付，自受催告時起，負遲延責任；應付
    利息之債務，其利率未經約定，亦無法律可據者，週年利率
    為5%；遲延之債務，以支付金錢為標的者，債權人得請求依
    法定利率計算之遲延利息，但約定利率較高者，仍從其約定
    ，亦為民法第229條第1項、第2項前段、第203條、第233條
    第1項所明定。經查，兩造就本件借款並未約定還款期限，
    亦未約定利息，而上訴人已委由律師於108年10月30日發函
    催告被上訴人於文到30日內返還系爭款項，被上訴人於108
    年10月31日收受該函，有律師函及回執在卷足稽（見原審卷
    第14至15頁），並為兩造所不爭執（見不爭執事項㈣）；依
    前揭規定，被上訴人自應於催告期滿即108年11月30日前返
    還系爭款項予上訴人，然被上訴人迄未清償，從而，上訴人
    請求被上訴人返還借款130萬元，並給付自起訴狀繕本送達
    翌日即108年12月26日（見原審送達證書及信封卷第2頁）起
    ，至清償日止，按年息5%計算之利息，即屬有據。
五、綜上所述，上訴人依消費借貸法律關係請求被上訴人給付13
    0萬元，及自108年12月26日起至清償日止按年息5%計算之利
    息，為有理由，應予准許。原審為上訴人敗訴之判決，尚有
    未洽，上訴論旨指摘原判決不當，求予廢棄改判，為有理由
    ，爰由本院廢棄改判如主文第2項所示。
六、本件事證已明，兩造其餘攻擊防禦方法及所舉證據，核與本
    件判決結果不生影響，爰不再逐一論列，併此敘明。
七、據上論結，本件上訴為有理由，依民事訴訟法第450條、第7
    8條，判決如主文。
中　　華　　民　　國　　109 　年　　11　　月　　10　　日
                  民事第六庭
                      審判長法  官  陶亞琴
                            法  官  陳賢德
                            法  官  陳蒨儀   
正本係照原本作成。
不得上訴。
中　　華　　民　　國　　109 　年　　11　　月　　10　　日
  　　　　　　　　　　　　　書記官　葉國乾